# 请教陈版主，销售提成如何账务处理？

提问人：后来居上 时间：2018-09-28 09:47:28
陈版主，您好：
公司的销售人员业务提成的发放与回款挂钩，当年实现的销售提成并不会全部在当年予以发放，而是根据后续年度的回款金额分次发放，回款超过一定年限的，提成会打折后发放；
因此对于公司，某年根据业绩实现情况计算了一个提成上限金额，该上限金额是否应全部计提在当年？还是在后续年度根据实际回款情况按实际需发放的金额在后续年度陆续计提？
烦请陈版主提供指导，谢谢！

回答人：chenyiwei
基于权责发生制原则和受益配比原则，提成金额应在确认销售收入的当期予以计提，计入销售费用并确认为负债。计提时应依据历史经验估计最终无法收回的金额，以及超过规定年限后才能收回的金额对扣款的影响。要注意这些估计要与对应收账款计提坏账准备时的相关会计估计保持逻辑上的一致性。

提问人：你瞅我干啥 时间：2019-08-17 00:02:37
陈老师，对于按照销售回款的计算的销售人员提成工资，我有不同的看法，请您指正。 首先，如果公司有明确的工资制度规定销售提成按照回款计算，应视同销售人员与公司事先达成约定，公司向销售人员支付提成工资的时点应为销售款项收回时点。资产负债表日，公司对于已确认收入但未回款交易对应的销售提成不具有确认负债的现时义务。 其次，实务中销售款项的收回，一般需要销售人员的后期跟进催款，即销售人员仍对公司与客户的该笔交易仍负有部分责任。即资产负债表日，公司与客户交易过程没有完全结束，销售人员尚未履行完毕其应尽义务，不应确认该笔销售费用。 上述是我的看法，谢谢陈老师。

回答人：chenyiwei
你的说法，实际上是将销售提成完全看作是销售人员提供催款服务的对价，所以也不合理。鉴于无法合理划分销售人员在促成交易和催收账款这两项服务中各自花费的精力，且一般预计前者更多，所以收入确认时计提更合理。

提问人：你瞅我干啥 时间：2019-08-17 15:57:17
@chenyiwei 是的，对于该问题的处理中，我将销售人员作为销售方的代理人进行理解。销售人员负责从客户建立（维护）到销售款项收回的一系列事宜。该循环销售款项未收回之前，若公司有权不支付该交易对应的销售提成（假定此时符合劳动法规定），即可判定公司没有付款的现时义务。 另外，如果依据销售人员在促成交易和催收账款这两项服务中各自花费的精力进行判定，是否也应考虑公司所处环境的实际状况。例如，若公司主要客户均为长期合作的相对稳定客户，尤其是处于传统行业的资金周转较慢的国企客户，个人认为维护成本并不一定多于催款成本。 谢谢陈老师！

回答人：chenyiwei
负债不仅包括法定义务，还包括合同义务和推定义务。本案例中尚未完成催款的这部分佣金属于推定义务。由于大部分情况下均可回款，所以认为支付的现时义务已存在且很可能导致经济利益流出企业。